【裁判字號】    89,附民上,35
【裁判日期】    890725
【裁判案由】    公共危險
【裁判全文】
臺灣高等法院高雄分院刑事附帶民事訴訟判決        八十九年度附民上字第三五號
    上  訴  人  丙○○
                丁○○
    被上訴  人  乙○○
                甲○
右上訴人等因被上訴人等公共危險附帶民事訴訟案件，不服臺灣高雄地方法院八十九
年度附民字第一三八號中華民國八十九年五月十七日第一審判決，提起上訴，本院判
決如左：
    主  文
上訴駁回。
    事  實
甲、上訴人方面：
一、聲明：求為判決（一）原判決廢棄。（二）被上訴人乙○○、甲○應給付上訴人
    丙○○、丁○○新台幣五十萬元，及自起訴狀繕本送達翌日起至清償日止，按週
    年利率百分之五計算之利息。（三）若受勝訴判決，上訴人願供擔保，請准宣告
    假執行。
二、陳述略稱：上訴人遭受被上訴人火災之波及，有消防局鑑定報告可稽，火災責任
    究歸屬於被上訴人乙○○抑或甲○，有待法院審理，以維護上訴人之合法權益。
乙、被上訴人等於本院未為任何聲明或陳述，亦未提出任何書狀，惟依被上訴人乙○
    ○在刑事訴訟之陳述，不承認有何侵權行為。
    理  由
一、按因犯罪而受損害之人，於刑事訴訟程序得附帶提起民事訴訟，對於被告及依民
    法負賠償責任之人，請求回復其損害，刑事訴訟法第四百八十七條第一項定有明
    文。又刑事訴訟諭知無罪之判決者，對於附帶民事訴訟部份應以判決駁回原告之
    訴，同法第五百零三條第一項前段亦有明文。
二、本件被上訴人乙○○被訴公共危險案件，經臺灣高雄地方法院諭知無罪，檢察官
    依被害人丙○○之請求提起上訴，亦經本院判決上訴駁回在案。依照前開刑事訴
    訟法第五百零三條第一項前段規定，原審諭知駁回上訴人原審之訴及其假執行之
    聲請，尚無不合。又查被上訴人甲○係由臺灣高雄地方法院檢察署檢察官以八十
    八年度偵續字第二五一號另案就其公共危險罪嫌提起公訴，並經臺灣高雄地方法
    院以八十八年度易字第三七九八號案件審理。上訴人誤於原審八十九年度易字第
    六八四號乙○○公共危險案件提起被上訴人甲○之附帶民事訴訟，依照前開刑事
    訴訟法第四百八十七條第一項之規定，於法自有未合，應依刑事訴訟法第五百零
    二條第一項以判決駁回之。原審判決雖未就被上訴人甲○部分敘明駁回理由，但
    其駁回上訴人於原審之訴及假執行之聲請，亦無不合。上訴意旨指摘原判決不當
    ，為無理由，應予駁回。
三、據上論結，應依刑事訴訟法第四百九十條前段、第三百六十八條，判決如主文。
中    華    民    國     八十九     年       七       月     二十五     日
                              臺灣高等法院高雄分院刑事第五庭
                                  審判長法官  吳水木
                                        法官  陳朱貴
                                        法官  洪慶鐘
右正本證明與原本無異。
不得上訴。
                                      書記官  陳金卿
中    華    民    國     八十九     年       七       月    二十六      日
                                                                        Ａ


司法院資訊處製作；財團法人民間司法改革基金會備份。
